【裁判字號】    97,訴,1506
【裁判日期】    970915
【裁判案由】    毒品危害防制條例
【裁判全文】
臺灣臺北地方法院刑事判決              97年度訴字第1506號
公  訴  人  臺灣臺北地方法院檢察署檢察官
被      告  甲○○
上列被告因毒品危害防制條例案件，經檢察官提起公訴（九十七
年度毒偵字第二二四七號），被告於準備程序中就被訴事實為有
罪之陳述，經本院合議庭裁定改用簡式審判程序，判決如下：
    主  文
甲○○施用第一級毒品，累犯，處有期徒刑捌月；又施用第二級
毒品，累犯，處有期徒刑肆月，扣案之安非他命壹小包（毛重零
點肆伍公克，淨重零點貳零公克）沒收銷燬之；應執行有期徒刑
拾月，扣案之安非他命壹小包（毛重零點肆伍公克，淨重零點貳
零公克）沒收銷燬之。
    事  實
一、甲○○前因施用毒品案件，經臺灣板橋地方法院以九十二年
    度毒聲字第二四二七號裁定送觀察、勒戒後，認無繼續施用
    傾向，於民國九十二年九月二十四日執行完畢釋放出所，由
    臺灣板橋地方法院檢察署檢察官以九十二年度毒偵字第一六
    一五號為不起訴處分確定，復於九十三年間因施用毒品案件
    ，經臺灣板橋地方法院以九十四年度易緝字第九三判處有期
    徒刑三月確定，於九十四年十二月六日易科罰金執行完畢；
    詎甲○○猶不知悔改，基於施用第一級毒品海洛因之犯意，
    於九十七年六月二十七日晚間八時至九時許，在臺北縣板橋
    市○○○街某網咖內，以將海洛因放入香菸內燃燒之方式，
    施用第一級毒品海洛因，另基於施用第二級毒品安非他命之
    犯意，於九十七年六月二十七日晚間十時許，在上揭網咖內
    ，以將安非他命置放於玻璃球吸食器內燃燒之方式，施用第
    二級毒品安非他命，嗣於九十七年六月二十九日下午五時三
    十分許，騎乘車號：Ｋ２Ｒ—２０２號重型機車途經臺北市
    萬華區○○○路○段一三一號前因形跡可疑為警欄檢盤查，
    而悉上情，並扣得甲○○所有之安非他命一小包（毛重○．
    四五公克，淨重○．二○公克）。
二、案經臺北市政府警察局萬華分局報請臺灣臺北地方法院檢察
    署檢察官偵查起訴。
    理  由
一、上揭事實業據被告甲○○於本院準備程序（見本院卷第十頁
    反面）及審理程序（見本院卷第十三頁）中坦承不諱，而被
    告於九十七年六月二十九日二十時許在臺北市政府警察局保
    安警察大隊第一中隊所採集之尿液，經送臺灣尖端先進生技
    醫藥科技股份有限公司以ＥＩＡ酵素免疫分析法、ＧＣ／Ｍ
    Ｓ氣相層析質譜儀分析法檢驗呈嗎啡及安非他命陽性反應，
    有臺灣尖端先進生技醫藥股份有限公司九十七年七月四日濫
    用藥物檢驗報告（見九十七年度毒偵字第二二四七號卷第四
    四頁）及臺北市政府警察局偵辦毒品案件尿液檢體委驗單（
    見九十七年度毒偵字第二二四七號卷第四五頁）附卷足憑，
    復有臺北市政府警察局保安警察大隊查獲涉嫌毒品危害防制
    條例毒品初步鑑驗報告單（見九十七年度毒偵字第二二四七
    號卷第十一頁）、臺北市政府警察局保安警察大隊九十七年
    六月二十九日搜索扣押筆錄（見九十七年度毒偵字第二二四
    七號卷第十三至十六頁）及扣案物照片（見九十七年度毒偵
    字第二二四七號卷第十七至十九頁）在卷可證，另有安非他
    命一小包（毛重○．四五公克，淨重○．二○公克）扣案足
    稽，足徵被告之自白與事實相符，應堪採信。又被告前因施
    用毒品案件，經臺灣板橋地方法院以九十二年度毒聲字第二
    四二七號裁定送觀察、勒戒後，認無繼續施用傾向，於民國
    九十二年九月二十四日執行完畢釋放出所，由臺灣板橋地方
    法院檢察署檢察官以九十二年度毒偵字第一六一五號為不起
    訴處分確定，有臺灣高等法院被告前案紀錄表在卷可查（見
    本院卷第四、五頁），是被告於觀察、勒戒或強制戒治執行
    完畢釋放後五年內再犯本件施用第一級、第二級毒品罪，應
    堪認定，本件事證明確，應依法論科。
二、按海洛因、安非他命分屬毒品危害防制條例第二條第二項第
    一款、第二款所規定之第一級、第二級毒品。核被告所為係
    犯毒品危害防制條例第十條第一項之施用第一級毒品及同條
    例第十條第二項之施用第二級毒品罪，其施用前持有第一級
    毒品及施用前後持有第二級毒品之低度行為，為施用之高度
    行為所吸收，不另論罪。又被告所犯施用第一級毒品罪、施
    用第二級毒品罪，犯意各別，罪名不同，應分論併罰之。而
    被告曾於九十三年間因施用毒品案件，經臺灣板橋地方法院
    以九十四年度易緝字第九三判處有期徒刑三月確定，於九十
    四年十二月六日易科罰金執行完畢，有臺灣高等法院被告前
    案紀錄表附卷足憑（見本院卷第四、五頁），其受前開徒刑
    之執行完畢後，五年以內因故意再犯本件有期徒刑以上之二
    罪，應依刑法第四十七條第一項之規定，分論以累犯，並均
    加重其刑。爰審酌被告前經觀察勒戒，並曾有施用毒品犯行
    ，經法院論罪處刑，仍不知悔改，復繼續沾染毒品惡習，未
    知悔改，仍施用第一級毒品海洛因及第二級毒品安非他命，
    其施用毒品行為對於自身危害程度非輕、其犯罪之動機、目
    的、手段，暨犯後坦承犯行、態度良好，及其品行、生活狀
    況、智識程度等一切情狀，分別量處如主文所示之刑，並定
    其應執行之刑。又扣案之安非他命一小包（毛重○．四五公
    克，淨重○．二○公克）係第二級毒品，應依毒品危害防制
    條例第十八條第一項前段之規定沒收銷燬之。
據上論斷，應依刑事訴訟法第二百七十三條之一第一項、第二百
九十九條第一項前段，毒品危害防制條例第十條第一項、第二項
、第十八條第一項前段，刑法第十一條前段、第四十七條第一項
、第五十一條第五款，判決如主文。
本案經檢察官羅月君到庭執行職務。
中    華    民    國    97    年    9     月    15    日
                  刑事第十四庭  法  官  李家慧
以上正本證明與原本無異。
如不服本判決，應於判決送達後10日內，向本院提出上訴狀。
                                書記官  鄭淑丰
中    華    民    國    97    年    9     月    15    日
附錄本件論罪科刑法條：
毒品危害防制條例第10條
施用第一級毒品者，處 6 月以上 5 年以下有期徒刑。
施用第二級毒品者，處 3 年以下有期徒刑。


司法院資訊處製作；財團法人民間司法改革基金會備份。
